【裁判字號】    97,易,386
【裁判日期】    970609
【裁判案由】    詐欺
【裁判全文】
臺灣臺北地方法院刑事判決               97年度易字第386號
公  訴  人  臺灣臺北地方法院檢察署檢察官
被      告  辛○○
            己○○
            丙○○
            庚○
            戊○○
上列被告因詐欺案件，經檢察官提起公訴（96年度偵字第10754
號），本院判決如下：
    主  文
辛○○共同意圖為自己不法之所有，以詐術使人將本人之物交付
，處有期徒刑壹年肆月，減為有期徒刑捌月。
己○○共同意圖為自己不法之所有，以詐術使人將本人之物交付
，處有期徒刑壹年，減為有期徒刑陸月，如易科罰金，以新臺幣
壹仟元折算壹日。
丙○○幫助共同意圖為自己不法之所有，以詐術使人將本人之物
交付，累犯，處有期徒刑捌月，減為有期徒刑肆月，如易科罰金
，以新臺幣壹仟元折算壹日。
庚○、戊○○部分免訴。
    事  實
一、己○○、辛○○分別於民國95年11月間、12月10日起，因循
    報紙廣告應徵工作而結識綽號「Peter」之不詳姓名年籍成
    年男子，渠2人均明知其工作內容所負責之提領或收取之現
    金，係他人因受「Peter」等人詐騙致陷於錯誤而匯入指定
    帳戶之款項，竟仍與「Peter」及所屬之詐騙集團成年人「
    許先生」等人，共同基於意圖為自己不法所有之犯意聯絡，
    辛○○先收取新臺幣 (下同)5,000元之酬金，己○○則應「
    Peter 」指示提供其所有附表三編號(一)之帳號；再由該詐騙
    集團成員於95年12月26日至96年1月5日間，接續以電話向甲○○○佯稱係香港富達科技家電公司，因舉辦產品發表會摸
    彩中獎100萬元，惟須先繳納稅金、香港賽馬會會費等理由
    ，要求甲○○○匯款至附表三所示己○○、丙○○、庚○、
    戊○○、何玉英、陳志堅 (上2人經檢察官通緝中)等人之帳
    戶，致甲○○○誤信為真，陸續將款項匯入指定帳戶 ( 詳
    細日期、受騙經過、匯款金額及匯入帳戶，均詳如附表一所
    示)。其中96年1月2日、1月3日、1月4日，甲○○○將款項
    匯入己○○上開帳戶後，己○○即依「Peter」之行動電話
    指示，至臺北市大同區○○○路228號華南商業銀行建成分
    行，分別提領57萬3,000元、115萬元及50萬元之贓款 ( 即
    附表一編號(四)(五)(七)部分)，旋即於同日在臺北市○○路某國
    小門口將贓款全數交付辛○○。辛○○即依「Peter」之電
    話指示，96年1月2日、1月3日該2次，在臺北市○○○路、
    吉林路口將贓款交付「許先生」，「許先生」並於當場各交
    付辛○○5,000元、1萬1,000元之酬勞；96年1月4日當次之
    50萬元，則由「許先生」至辛○○位於臺北市○○區○○街
    36 巷11號10樓住處收取，共同以此方式向甲○○○詐得461
    萬2,000元。
二、丙○○可預見將自己之銀行帳戶存摺、金融卡及密碼提供他
    人，恐被利用作為人頭帳戶，供被詐欺之被害人匯款之用，
    竟仍基於幫助他人詐欺取財之未必故意，於95年11月1日前
    往台北青年郵局開設附表三編號(二)之帳戶、並申請金融卡，
    嗣於同年月8日領取金融卡後，即於翌日在其臺北市○○區
    ○○路2段336號4樓之20住處，將該帳戶存摺、金融卡及金
    融卡密碼以2萬6,000元代價，出售予某姓名、年籍不詳之林
    姓成年男子交由所屬詐騙集團成員使用。嗣詐騙集團成員基
    於共同意圖為自己不法所有之犯意聯絡，先後於附表一二所
    示之時間，向甲○○○、丁○○、壬○○等人以中獎須匯款
    等理由詐騙，使甲○○○等人陷於錯誤，而依詐騙集團成員
    指示，分別匯款至上開丙○○帳戶 (詳細日期、受騙經過、
    匯款金額，均詳如附表一編號(三)、附表二編號(三)(六)所示)，
    旋遭提領一空。
    理  由
壹、程序部分
    證人甲○○○、丁○○、壬○○於警詢中所為之證詞，及丁○○於檢察事務官詢問中之陳述，雖屬被告以外之人於審判
    外之言詞陳述，然當事人於言詞辯論終結前均未爭執其證據
    能力，本院審酌前開言詞陳述作成時之情況尚無不當之處，
    適為本案之證據，依刑事訴訟法第159條之5第2項規定，得
    為證據。至其餘資以認定被告犯罪事實之非供述證據（詳後
    述），亦查無違反法定程序取得之情形，依同法第158條之4
    反面規定，亦具證據能力，合先敘明。
貳、有罪部分
一、訊據被告辛○○、丙○○對上開犯罪事實坦承不諱，被告己○○固坦承有受僱於「Peter」，並於附表一編號(四)(五)(七)所
    示時間，領取現款交付被告辛○○之事實，惟矢口否認有何
    詐欺犯行，辯稱：伊看報紙廣告應徵採購助理，依「Peter
    」指示提供銀行帳號，以供薪資轉帳及廠商匯款之用，嗣聽
    從「Peter」指示自伊帳戶內提款並交付被告辛○○，不知
    該等款項係詐欺所得，且伊未領得薪水，亦未獲得任何好處
    云云。經查：
  (一)被害人甲○○○、丁○○、壬○○接獲詐騙集團電話，以中
    獎須匯款等理由，致渠等陷於錯誤而分別將如附表一二所示
    款項，匯入被告己○○、丙○○等人之帳戶，其中附表一編
    號(四)(五)(七)之款項，由被告己○○提領後交付被告辛○○等節
    ，業據證人甲○○○、丁○○、壬○○分別於警詢、檢察事
    務官詢問中證述情節綦詳，有各該筆錄在卷可憑，並有：(1)
    被害人壬○○、丁○○提出之匯款委託書、匯款申請書、郵
    政國內匯款執據；(2)附表三所示帳戶之開戶資料、資金往來
    明細；(3)華南商業銀行建成分行檢送之存摺類存款取款憑條
    3紙；(4)免用統一發票收據3紙；(5)內政部警政署刑事警察局
    96年4月9日刑紋字第0960049658號鑑驗書等在卷可稽。
  (二)被告己○○雖以前詞置辯，然被告己○○自承係應徵採購助
    理，工作內容為至賣場詢價等語 (詳本院卷第28頁反面)，
    果如此，則被告己○○既不負責財務，何需提供帳戶作為廠
    商匯款之用，並代為取款？且其提領之現金自50萬元迄115
    萬元不等，金額頗鉅，如為公司貨款，豈有任意匯入甫到職
    不久之被告個人帳戶之理？被告為智慮成熟之人，焉能無所
    懷疑。而現今社會，不法之徒利用人頭帳戶進行之不法行為
    ，最常見者不外詐騙他人錢財，此經傳播媒體多所報導，政
    府機關亦廣為宣導，一般稍具知識之人，對此情形絕難諉以
    不知。再參以被告己○○於本院審理中坦承伊確實有懷疑過
    為何有這麼大筆款項匯入其帳戶內等語 (詳本院卷第59、62
    頁)，堪信其對所提領、交付之款項，係屬詐騙所得，當有
    所悉，所辯不知情云云，無非事後卸責之詞，不足採信。
  (三)綜上，被告辛○○、丙○○自白與事實相符，被告己○○所
    辯，則與事實不符，渠等犯行均堪認定，應予依法論科。
二、核被告辛○○、己○○所為，係犯刑法第339條第1項詐欺取
    財罪。被告丙○○所為，係犯刑法第30條第1項前段、第339
    條第1項幫助詐欺取財罪。被告丙○○係基於幫助林姓男子
    等人詐欺取財之未必故意，而為本件交付存摺、金融卡及密
    碼之詐欺取財罪構成要件以外行為，為幫助犯，爰依刑法第
    30條第2項規定，減輕其刑。被告辛○○、己○○與「Peter
    」、「許先生」等詐騙集團成員間，有犯意聯絡及行為分擔
    ，應論以共同正犯。被告辛○○、己○○及「Peter」等人
    ，多次向甲○○○詐騙，被害法益同一，且時間密接，各行
    為之獨立性極為薄弱，依一般社會健全觀念，難以強行分開
    ，顯係欲達同一詐欺取財之接續動作，在主觀上係基於接續
    之犯意為之，為接續犯。被告丙○○前因護照條例案件，經
    本院判決有期徒刑4月確定，於93年5月28日易科罰金執行完
    畢，有臺灣高等法院被告前案紀錄表在卷可按，其於有期徒
    刑執行完畢後，5年內故意再犯本件有期徒刑以上之罪，為
    累犯，應依刑法第47條第1項規定加重其刑，並依法先加後
    減之。爰審酌被告辛○○、己○○、丙○○所為，助長現今
    詐騙財產犯罪之風氣，實為社會層出不窮之詐財事件所以發
    生之根源，擾亂金融交易往來秩序，被告辛○○、丙○○並
    因此獲有利益，惟犯後坦承犯行，尚具悔意；被告己○○雖
    未實際獲得利益，然犯後飾詞圖卸，顯無悔意，參酌渠等犯
    罪之目的、手段、智識程度、生活狀況及被害人所受之損害
    等一切情狀，分別量處如主文所示之刑。另被告3人犯罪係
    在96年4月24日以前，所犯罪名暨宣告刑尚非中華民國九十
    六年罪犯減刑條例第3條第1項所列不予減刑之範圍，應依該
    條例第2條第1項第3款、第7條規定，減其刑期二分之一，並
    就被告己○○、丙○○部分，均諭知易科罰金之折算標準。
三、公訴意旨另略以：被告辛○○、己○○與「Peter」所屬之
    詐騙集團成員，共同基於意圖為自己不法所有之犯意聯絡，
    由該詐騙集團誘使丁○○、壬○○（詐騙時間及金錢詳附表
    二）等人匯款入由丙○○、戊○○、林弘翌及黃宗裕（以上
    2人另由檢察官簽分偵辦中）等人所申設之帳戶，因認被告
    辛○○、己○○此部分亦涉有刑法第339條第1項詐欺取財罪
    嫌云云。惟按，共同正犯之所以應對其他共同正犯所實施之
    行為負其全部責任者，以就其行為有犯意之聯絡為限；若他
    犯所實施之行為，非在原計畫之範圍，而為其所難預見者，
    則僅就其所知之程度負其責任，未可概以共同正犯論 (最高
    法院96年度台上字第5456號判決參照)。本案依目前現存之
    證據，僅足認定被告辛○○、己○○有參與詐騙被害人甲○○○之犯行；而依證人即被害人丁○○、壬○○之指述及提
    供帳戶之被告戊○○、庚○、丙○○之供述，暨被害人丁○○、壬○○所匯入帳戶之資料等，均無從證明被告辛○○、
    己○○有參與該等電話行騙、提領款項之行為，自難僅以被
    告辛○○、己○○有受僱於「Peter」，遽認渠等對該詐欺
    犯行，亦有犯意聯絡或行為分擔，而應以詐欺取財罪相繩，
    本應就此部分為無罪諭知，惟因公訴人認此部分若成立犯罪
    ，與上開論罪部分，為同一詐欺行為，爰不另為無罪之諭知
    。
四、臺灣臺北地方法院檢察署檢察官移送併辦意旨書 (96年度偵
    字第22994號)另以：被告辛○○與真實姓名年籍不詳，自稱
    「陳彼得」之人共同基於意圖為自己不法所有之犯意聯絡，
    組成電話詐欺集團，先於95年12月7日在蘋果日報刊登麥德
    龍公司應徵在臺採購人員之不實廣告，以3,000元之價格，
    取得林亮吉（所涉幫助詐欺罪嫌，業經臺灣板橋地方法院檢
    察署檢察官以96調偵字第264號緩起訴處分確定）申設於臺
    北富邦商業銀行板橋分行（下稱富邦銀行）帳號第00000000
    0000號及中華商業銀行新莊分行（下稱中華銀行）帳號第00
    000000000000之帳戶，為其遂行詐欺收取匯款之用，嗣為招
    攬具有幫助詐欺犯意之林亮吉，並於同年12月12日將3,000
    元匯入林亮吉所持有保管之富邦銀行帳戶，約定由林亮吉負
    責日後被害人將款項匯入其富邦銀行及中華銀行帳戶後之領
    款工作；其後，辛○○、「陳彼得」等所屬之詐欺集團成員
    ，旋即於同年月19日，假借電話訪問方式向位於臺北縣泰山
    鄉○○街33之2號之范姜美珍佯稱其中獎，惟應先繳交42萬
    元成為臨時會員方可領取獎金，致范姜美珍陷於錯誤，分於
    同年月19日起至22日止，陸續至第一銀行分別匯款6萬2,750
    元、10萬元、15萬元共31萬2,750元至上開富邦銀行帳戶後
    ，「陳彼得」隨即以手機發送簡訊指示林亮吉持上開富邦銀
    行帳戶之存摺、印章及提款卡前往領取范姜美珍所匯入款項
    ，並持往臺北縣板橋市○○路○段188巷口85度Ｃ咖啡店交由
    被告辛○○收受，轉交由其詐欺集團成員朋分花用。被告辛○○、「陳彼得」所屬詐欺集團，自95年12月19日起至同年
    12月22日止，以此方式詐得金額約達110萬2,000元。上開被
    告辛○○犯罪事實與已起訴之犯罪事實時間緊接，犯罪手法
    相同，各行為之獨立性極為薄弱，依一般社會健全觀念，難
    以強行分開，顯係欲達同一詐欺取財之接續動作，在主觀上
    係基於接續之犯意為之，不無實質上一罪關係，為法律上同
    一案件等語，移由本院併案審理等語。然查，上開併辦事實
    ，縱然屬實，其被害人係范姜美珍，與本案被害人不同，被
    害法益顯非同一，與接續犯之成立以「法益同一」為要件不
    符，自非起訴效力之所及，本院無從併予審理，應退由檢察
    官另為適法之處理，附此敘明。
、免訴部分
一、被告庚○、戊○○明知將其所有之帳戶提供他人使用，將使
    該帳戶成為詐騙集團存取詐騙款項之用，竟仍分別基於幫助
    詐欺之未必故意，被告庚○於95年底某日，在不詳地點，將
    其於95年12月11日台灣土地銀行新店分行所申設之第000000
    000000號帳戶之存摺、提款卡等物，交與一姓名年籍不詳之
    成年男子；被告戊○○於不詳時地，將其在新城郵局所申設
    之第00000000000000號帳戶之存摺、提款卡等物，提供與上
    揭之詐欺集團成員使用，該犯罪集團成員取得上開帳戶後，
    竟意圖為自己不法之所有，先後於附表一二所示之時間向甲○○○、丁○○詐騙附表所示之金錢得逞。嗣甲○○○、丁○○發覺受騙，報警處理，始知上情。因認被告庚○、戊○○涉犯刑法第30條第1項前段、第339條第1項幫助詐欺取財
    罪嫌云云。
二、按案件曾經判決確定者，應諭知免訴之判決，刑事訴訟法第
    302條第1款定有明文。又被告僅為一幫助行為，雖正犯為二
    次詐欺行為，就被告而言，僅有一次犯罪行為，仍僅成立一
    幫助犯之罪；又如被告基於幫助詐欺之犯意，同時地一次提
    供二以上之金融帳戶予他人，不論該正犯僅使用其一，或使
    用多數帳戶，被告一次提供多數金融帳戶之單一幫助行為，
    仍應論以一幫助詐欺罪，分經最高法院96年度台非字第245
    號、第255號判決闡釋在案。
三、質之被告庚○、戊○○均坦承有提供附表三編號(三)(四)之帳戶
    予詐騙集團之事實，並有同上壹、之證據可資佐證，被告庚○、戊○○涉犯刑法第30條第1項前段、第339條第1項幫助
    詐欺罪，固堪認定。然查：
  (一)被告戊○○曾因出售附表三編號(四)之帳戶予詐騙集團成員，
    供該集團成員對被害人丁○○詐騙，致丁○○陷於錯誤而匯
    款6萬2,000元至被告戊○○上開帳戶等情，經臺灣花蓮地方
    法院認定成立幫助詐欺取財罪，於96年11月6日以96年度易
    字第354號判決判處有期徒刑4月，減為有期徒刑2月，經臺
    灣高等法院花蓮分院於97年2月29日以96年度上易字第208號
    判決駁回上訴，緩刑2年，並確定在案一節，有該案判決、
    臺灣高等法院被告前案紀錄表在卷可按。本案附表一編號(二)
    、附表二編號(二)之被害人甲○○○、丁○○匯款所入帳戶與
    上開確定判決所認定者相同，均係基於被告戊○○同一交付
    存摺、提款卡、密碼之行為，應堪認定。
  (二)被告庚○前於95年12月17日將其於同年月15日前往臺北縣新
    店市中央郵局開設之00000000000000號郵局帳戶之存摺、提
    款卡、密碼交付詐騙集團，供詐騙集團於向上條秀美詐騙50
    萬元，而涉犯幫助詐欺取財罪，經本院於96年10月18日以96
    年度易字第2327號判決有期徒刑2月，減為有期徒刑1月，並
    於96年11月19日確定在案乙情，經本院依職權調取該卷核閱
    屬實。被告庚○於該案偵查中自承：「我就開了華僑銀行新
    店分行及土地銀行新店分行，郵局的戶頭也是他跟我講了以
    後我去開戶的」 (詳乙○96年度偵字第20786號卷第22頁)，
    於本院審理中供承該3金融帳戶係同時、同地交付給同一人
    ，對方交付伊2萬元等語 (詳本院卷第59頁)，再參以該案被
    告庚○所有新店中央郵局之開戶日期為95年12月15日，被害
    人上條秀美匯款日期為同年月21日；而本案附表三編號(三)帳
    戶之開戶日期為95年12月11日，被害人甲○○○之匯款日期
    為95年12月26日，有各該帳戶之開戶資料、資金往來明細、
    被害人匯款單等在卷可考，是該二帳戶之開戶、被害人匯款
    時間均甚為緊接，堪信被告庚○供稱伊係同時交付同一人乙
    節，尚非不可採信。
  (三)綜上，本案起訴被告庚○、戊○○部分，與渠等另案經判決
    確定部分，均係出於同一交付帳戶之幫助行為。揆之上開說
    明，不論所幫助之正犯為一次或多次之詐欺行為，被告庚○
    、戊○○均僅成立一幫助詐欺取財罪，既經判決確定在案，
    本院即應就渠等部分，諭知免訴判決，並就被告戊○○部分
    ，不經言詞辯論為之。
據上論斷，應依刑事訴訟法第299條第1項前段、第302條第1款、
第307條，刑法第28條、第339條第1項、第47條第1項、第30條第
1項前段、第2項、第41條第1項前段，刑法施行法第1條之1第1項
、第2項前段，中華民國九十六年罪犯減刑條例第2條第1項第3款
、第7條、第9條，判決如主文。
本案經檢察官江貞諭到庭執行職務
中    華    民    國    97    年    6     月    9     日
                        臺灣臺北地方法院刑事第14庭
                                審判長法  官  宋松璟
                                      法  官  李家慧
                                      法  官  陳琪媛
上正本證明與原本無異。
如不服本判決，應於判決送達後10日內向本院提出上訴狀（應抄
附繕本）。告訴人或被害人如對於本判決不服者，應具備理由請
求檢察官上訴，其上訴期間之計算係以檢察官收受判決正本之日
期為準。
                                      書記官  周小玲
中    華    民    國    97    年    6     月    10    日
附錄本案論罪科刑法條
 中華民國刑法第339條
（普通詐欺罪）
意圖為自己或第三人不法之所有，以詐術使人將本人或第三人之
物交付者，處5年以下有期徒刑、拘役或科或併科1千元以下罰金
。
以前項方法得財產上不法之利益或使第三人得之者，亦同。
前二項之未遂犯罰之。
附表一
  ┌────┬───┬────────┬───┬────┐
  │被害人  │編號、│受騙經過        │匯款金│匯入人頭│
  │        │日期  │                │額    │帳戶姓名│
  ├────┼───┼────────┼───┼────┤
  │甲○○○│(一)    │於家中接到自稱香│5萬元 │庚○    │
  │        │95年  │港富達科技公司，│      │        │
  │        │12月26│聲稱甲○○○摸彩│      │        │
  │        │日    │中獎100萬，但要 │      │        │
  │        │      │先匯6萬2000元稅 ├───┼────┤
  │        │      │額，甲○○○不疑│1萬   │庚○    │
  │        │      │有他，分兩次匯款│2,000 │        │
  │        │      │。              │元    │        │
  │        ├───┼────────┼───┼────┤
  │        │(二)    │於家中再次接到電│10萬元│戊○○  │
  │        │95年  │話，聲稱要加入香│      │        │
  │        │12月27│港賽馬會並繳交會│      │        │
  │        │日    │費才能領取摸彩獎│      │        │
  │        │      │金，甲○○○不疑│      │        │
  │        │      │有他，因而匯款。│      │        │
  │        ├───┼────────┼───┼────┤
  │        │(三)    │該詐騙集團再聲稱│32萬  │丙○○  │
  │        │95年  │上揭匯款單位為港│7,000 │        │
  │        │12月27│幣要再補匯，王李│元    │        │
  │        │日    │麗玉不疑有他，因│      │        │
  │        │      │而再匯款。      │      │        │
  │        ├───┼────────┼───┼────┤
  │        │(四)    │再次受該詐騙集團│57萬  │己○○  │
  │        │96年  │詐騙而匯款。    │3,000 │        │
  │        │1月2日│                │元    │        │
  │        ├───┼────────┼───┼────┤
  │        │(五)    │再次受該詐騙集團│115萬 │己○○  │
  │        │96年  │詐騙而匯款。    │元    │        │
  │        │1月3日│                │      │        │
  │        ├───┼────────┼───┼────┤
  │        │(六)    │再次受該詐騙集團│90萬元│何玉英  │
  │        │96年  │詐騙而匯款。    │      │        │
  │        │1月4日│                │      │        │
  │        ├───┼────────┼───┼────┤
  │        │(七)    │再次受該詐騙集團│50萬元│己○○  │
  │        │96年  │詐騙而匯款。    │      │        │
  │        │1月4日│                │      │        │
  │        ├───┼────────┼───┼────┤
  │        │(八)    │再次受該詐騙集團│100萬 │陳志堅  │
  │        │96年  │詐騙而匯款。    │元    │        │
  │        │1月5日│                │      │        │
  └────┴───┴────────┴───┴────┘
附表二
  ┌────┬───┬────────┬───┬────┐
  │被害人  │編號、│受騙經過        │金額  │匯入人頭│
  │        │日期  │                │      │帳戶姓名│
  ├────┼───┼────────┼───┼────┤
  │丁○○  │(一)    │接獲自稱科技公司│6萬   │戊○○  │
  │        │95年  │王美麗小姐之電話│2,000 │        │
  │        │12月22│，聲稱丁○○中了│元    │        │
  │        │日    │大獎，需匯錢至指│      │        │
  │        │      │定帳戶以領取獎金│      │        │
  │        │      │，丁○○不疑有他│      │        │
  │        │      │，因而匯款。    │      │        │
  │        ├───┼────────┼───┼────┤
  │        │(二)    │再次受該詐騙集團│10萬元│戊○○  │
  │        │95年  │詐騙而匯款。    │      │        │
  │        │12月25│                │      │        │
  │        │日    │                │      │        │
  │        ├───┼────────┼───┼────┤
  │        │(三)    │再次受該詐騙集團│32萬元│丙○○  │
  │        │95年  │詐騙而匯款。    │      │        │
  │        │12月26│                │      │        │
  │        │日    │                │      │        │
  │        ├───┼────────┼───┼────┤
  │        │(四)    │再次受該詐騙集團│28萬元│林弘翌  │
  │        │96年  │詐騙而匯款。    │      │        │
  │        │1月10 │                │      │        │
  │        │日    │                │      │        │
  │        ├───┼────────┼───┼────┤
  │        │(五)    │再次受該詐騙集團│15萬元│黃宗裕  │
  │        │96年  │詐騙而匯款。    │      │        │
  │        │1月18 │                │      │        │
  │        │日    │                │      │        │
  ├────┼───┼────────┼───┼────┤
  │壬○○  │(六)    │該詐騙集團以電話│4萬元 │丙○○  │
  │        │95年  │告知壬○○抽中二│      │        │
  │        │12月28│獎99萬，要先匯款│      │        │
  │        │日    │4萬元至孤兒院做 │      │        │
  │        │      │公益，壬○○不疑│      │        │
  │        │      │有他，因而匯款。│      │        │
  └────┴───┴────────┴───┴────┘
附表三（人頭帳戶列表）：
  ┌────┬───────────┬─────────┐
  │編號、戶│銀行                  │帳號              │
  │名      │                      │                  │
  ├────┼───────────┼─────────┤
  │(一)己○○│華南銀行建成分行      │000000000000      │
  ├────┼───────────┼─────────┤
  │(二)丙○○│台北青年郵局          │00000000000000    │
  ├────┼───────────┼─────────┤
  │(三)庚○  │臺灣土地銀行新店分行  │000000000000      │
  ├────┼───────────┼─────────┤
  │(四)戊○○│花蓮新城郵局          │00000000000000    │
  ├────┼───────────┼─────────┤
  │(五)何玉英│華僑銀行鳳山分行      │00000000000000    │
  ├────┼───────────┼─────────┤
  │(六)陳志堅│板橋港尾郵局          │00000000000000    │
  ├────┼───────────┼─────────┤
  │(七)林弘翌│楠梓郵局              │00000000000000    │
  ├────┼───────────┼─────────┤
  │(八)黃宗裕│陽信銀行左營分行      │000000000000      │
  └────┴───────────┴─────────┘


司法院資訊處製作；財團法人民間司法改革基金會備份。
